【裁判字號】    95,毒抗,329
【裁判日期】    950717
【裁判案由】    毒品危害防制條例
【裁判全文】
臺灣高等法院刑事裁定                 95年度毒抗字第329號
抗  告  人
即  被  告  甲○○
上列抗告人即被告因違反毒品危害防制條例案件，不服臺灣台北
地方法院中華民國95年6月21日裁定（95年度毒聲字第465號），
提起抗告，本院裁定如下：
    主  文
抗告駁回。
    理  由
一、原裁定略以：被告甲○○基於施用第二級毒品ＭＤＭＡ（俗
    稱「搖頭丸」）之犯意，於民國九十五年四月三十日晚間某
    時許，在其臺北縣新店市○○路一一七巷三弄三號四樓住處
    施用第二級毒品ＭＤＭＡ一次，嗣於同年五月四日上午十一
    時許，為警在臺北市○○路○段一九六號前查獲，並扣得藥
    丸一粒等情，業據被告於警詢及偵查中坦承不諱，且其尿液
    檢驗結果呈現ＭＤＭＡ類藥物陽性反應，有臺灣檢驗科技股
    份有限公司九十五年五月十九日濫用藥物尿液檢驗報告一紙
    在卷可稽（見九十五年度毒偵字第一三八一號卷第三五頁）
    ，另該扣案之藥丸經警以試劑初步檢驗結果，亦呈現ＭＤＭ
    Ａ毒品反應，復有臺北市政府警察局萬華分局查獲涉嫌毒品
    危害防制條例案件毒品初步鑑驗報告一紙附卷可考（見同上
    偵卷第十七頁），足見被告確有施用第二級毒品ＭＤＭＡ之
    犯行無訛。從而檢察官之聲請並無不合，自應裁定令被告入
    勒戒處所觀察、勒戒。爰依毒品危害防制條例第二十條第一
    項、觀察勒戒處分執行條例第三條第一項，裁定將抗告人即
    被告送勒戒處所觀察、勒戒。本院經核原法院裁定尚無違誤
    ，應予維持。
二、抗告意旨略以：抗告人即被告因一時好奇，於網路中發現有
    人召集服用「搖頭丸」，經其聯絡後，該人請被告代為購買
    ，被告遂上網購得二粒，除自行服用一粒外，另一粒準備交
    給該人，孰料當被告於前去交付該粒「搖頭丸」時，該人即
    表明其實際身份為刑警，且將被告逮捕，並要被告乖乖配合
    辦案，被告只得配合照念該人所自行書寫之筆錄。被告因一
    時疏忽造成終身污點，曾有輕生之念頭，被告願意承認錯誤
    ，且願意付出任何代價，然該刑警引誘被告犯罪，難道並無
    錯誤云云？
三、經查：抗告人即被告自承有上網購買二粒第二級毒品ＭＤＭ
    Ａ（俗稱「搖頭丸」），且自行服用其中一粒一節屬實，且
    其尿液檢驗結果呈現ＭＤＭＡ類藥物陽性反應，有臺灣檢驗
    科技股份有限公司九十五年五月十九日濫用藥物尿液檢驗報
    告一紙在卷可稽（見九十五年度毒偵字第一三八一號卷第三
    五頁），另該扣案之藥丸經警以試劑初步檢驗結果，亦呈現
    ＭＤＭＡ毒品反應，復有臺北市政府警察局萬華分局查獲涉
    嫌毒品危害防制條例案件毒品初步鑑驗報告一紙附卷可考（
    見同上偵卷第十七頁），足見被告確有施用第二級毒品ＭＤ
    ＭＡ之犯行無訛。則原法院裁定准許檢察官所請將被告送勒
    戒處所觀察、勒戒，於法即無違誤。
四、至抗告人即被告所指：因受刑警之欺騙及誘導方犯罪云云。
    經查被告自承自行上網向網友「阿良」購買二粒「搖頭丸」
    ，且已自行服用一粒等語，有如前述；其所稱其係與該名刑
    警同時購買，且由其負責出面代為向「阿良」購買云云，縱
    然屬實，仍無礙於其有施用第二級毒品犯行之認定，是以抗
    告人即被告執此爭辯，亦屬無據。綜上所述，抗告人即被告
    猶執前詞遽以提起本件抗告，為無理由，應予駁回。
五、據上論斷，應依刑事訴訟法第412條，裁定如主文。
中    華    民    國    95    年    7     月    17    日
                  刑事第九庭審判長法  官  官有明
                                  法  官  王復生
                                  法  官  周盈文
以上正本證明與原本無異。
不得再抗告。
                                  書記官  余姿慧
中    華    民    國    95    年    7     月    17    日


司法院資訊處製作；財團法人民間司法改革基金會備份。
